臺灣臺北地方法院交通事件裁定　　　　　　　　　　九十三年度交聲字第八三二號
　　　原處分機關　臺北市交通事件裁決所
　　　受處分人　　甲○○
右列受處分人因違反道路交通管理處罰條例案件，對於台北市交通事件裁決所中華民
國九十三年八月十日所為之處分（原處分案號：北市裁三字第裁二二－一Ａ0000
000號、北市裁三字第裁二二－一Ａ0000000號），聲明異議，本院裁定如
左：
    主  文
異議駁回。
    理  由
一、按禁止臨時停車線為紅色實線，用以指示禁止臨時停車路段，道路交通標誌標線
    號誌設置規則第一百六十九條第一項、第二項定有明文；又按交岔路口一０公尺
    內，不得臨時停車，道路交通安全規則第一百十一條第一項第二款定有明文，是
    汽車駕駛人如在禁止臨時停車之交岔路口一０公尺內停車者，主管機關乃可依道
    路交通管理處罰條例第五十六條第一項第一款「汽車駕駛人停車時，有左列情形
    之一者，處新台幣（以下同）六百元以上一千二百元罰鍰：一、在禁止臨時停車
    處所停車者。」規定對行為人處以六百元以上一千二百元以下之罰鍰。再行為人
    如係駕駛小型車在禁止臨時停車路段違規停車為警舉發，而在舉發通知單上所載
    之應到案日期前聽候裁決，經主管機關調查後仍認定其有違規停車之行為者，依
    違反道路交通管理事件統一裁罰基準及處理細則第四十四條第一項及違反道路交
    通管理事件統一裁罰基準表之規定，需對該違規停車之行為人處以九百元之罰鍰
    。
二、本件受處分人即異議人甲○○分別於九十三年七月六日上午九時四十分許、九十
    三年七月九日上午八時五十五分許，將其所有之車號ＡＨ－八一九六號自用小客
    車在台北市○○○路○段一八六巷一號前之交岔路口十公尺內道路上劃有紅色實
    線表示禁止臨時停車之路段停車，經台北市停車管理處交通助理員當場以拍照之
    方式採證，並以受處分人在劃有紅線路段停車有違反前揭道路交通管理處罰條例
    第五十六條第一項第一款規定之行為掣單舉發，經將舉發單送達於受處分人後，
    受處分人於舉發通知單上所載應到案日期前向原處分機關提出申訴，經原處分機
    關請舉發單位即台北市停車管理處調查結果，認受處分人亦有違反交通安全規則
    第一百十一條第一項第二款「交岔路口十公尺內，不得臨時停車」之規定，依違
    反道路交通管理事件統一裁罰基準及處理細則第三十四條之規定，違規事實更正
    為「在交岔路口十公尺內停車」及舉發違反法條欄更正為「第五十六條第一項第
    一款」，原處分機關乃依前揭道路交通管理處罰條例第五十六條第一項第一款規
    定於九十三年八月十日各從輕裁處受處分人罰鍰新台幣九百元（合計新台幣一千
    八百元）。
三、異議意旨略以：本人停的位置是無劃紅線位置，相片有劃線部分也是住戶所劃，
    並非交通局所劃，巷子全長差不多二十公尺，前後十公尺不能停車，就是此巷大
    約十二部車都不能停車；交通局明明規定劃設紅線、黃線不能停，為什麼沒劃設
    紅黃也要開罰單；交岔路口十公尺不能停車，為什麼建國北路，錦州街口差不多
    五公尺、六公尺就開始劃設白色停車格，這樣市府就可以增加停車稅收，不是規
    定十公尺不能停車嗎？交通法條第三條規定街、巷、弄皆是道，應指人車皆可行
    走之用簡稱道路，而台北市交通管制局卻套用規定，交岔路口十公尺不得臨時停
    車之規定，此在巷、弄口十公尺不得停車是不相同、不相干的，交岔十字路口十
    公尺不得臨時停車，當然不適用於巷弄間之巷口與弄口十公尺不得臨時停車，以
    本車所停之巷子也才二十幾公尺，前後十公尺就有左右邊計十二部車子二十公尺
    不能停車，所以交岔十字路口十公尺不得臨時停車，應該指的是路與路間的十字
    路口云云。
四、經查：
（一）經本院檢附受處分人違規照片，查詢台北市○○○路○段一八六巷一號違規照
      片中所示，是否有劃紅線？是否為台北市交通管制工程處所劃設，經台北市交
      通管制工程處覆稱：「本市○○○路○段一八六巷一號（如附照片處）之紅線
      ，經查係本處所劃設」，有台北市交通管制工程處九十三年九月八日北市交工
      程字第Ｚ○○○○○○○○○Ｏ號函在卷可稽，是受處分人停車地點之紅線，
      係由主管機關劃設，應可認定，受處分人辯稱是住戶所劃，即無可採。
（二）又按道路交通管理處罰條例第三條規定：本條例所用名詞釋義如左：一、道路
      ：指公路、街道、巷衖、廣場、騎樓、走廊或其他供公眾通行的地方；經查，
      受處分人分別於九十三年七月六日上午九時四十分許、九十三年七月九日上午
　　　八時五十五分許，將其所有之車號ＡＨ－八一九六號自用小客車在台北市○○
  　　○路○段一八六巷一號前之交岔路口十公尺內道路上劃有紅色實線表示禁止臨
      時停車之路段停車之違規事實，有舉發照片二張可證，由該二張舉發相片以觀
      ，受處分人之停車地點是屬於巷衖道路之轉角處附近之交岔路口十公尺內，且
      其車之右前車輪旁劃有紅線，本件事證已甚明確，受處分人之違規行為堪以認
      定。按交岔路口一０公尺內，不得臨時停車，考其立法意旨，如在交岔路口一
      ０公尺內臨時停車，除了會增加行進中車輛轉彎之困擾外，另外最重要之一點
      乃在於如在交岔路口一０公尺內臨時停車，也會妨礙行進中車輛其駕駛人轉彎
      時之視野，故交岔路口一０公尺內不得臨時停車，乃無待主管機關於交岔路口
      再劃設紅色實線，亦不以限於受處分人所稱巷衖不適用，有優良停車習慣之駕
      駛人均應知道交岔路口一０公尺內之所以不得臨時停車，受處分人雖以前開情
      詞置辯，尚難認其辯解為可採，本件事證明確，受處分人所有該部車號汽車有
      前開違規行為堪以認定。
五、綜上所述，受處分人確有在前揭時間將其所駕駛自用小客車在前述交岔路口十公
    尺內道路上劃有紅色實線表示禁止臨時停車之路段停車之行為，從而原處分機關
    依前揭道路交通管理處罰條例第五十六條第一項第一款、違反道路交通管理事件
    統一裁罰基準及處理細則第四十四條第一項及基準表之規定，分別裁處受處分人
    罰鍰各九百元（合計一千八百元），核無違誤，本件受處分人之異議為無理由，
    自應將其異議駁回。
據上論斷，應依道路交通案件處理辦法第十九條，裁定如主文。
中      華      民      國    九十三    年      九      月   　十六　   日
                                      臺灣臺北地方法院交通法庭
                                          法  官  吳淑惠
右正本證明與原本無異。
如不服本裁定，應於裁定送達後五日內向本院提出抗告狀。
                                          書記官  巫美華
中      華      民      國    九十三    年      九      月   　二十　   日
